
#Ne pas oublier d'installer une première fois les deux packages suivants
#install.packages("RMySQL")
#install.packages("DBI")
#install.packages("moments")
library(DBI)
library(RMySQL)
library(moments)
con <- DBI::dbConnect(
  drv = RMySQL::MySQL(),
  host = "localhost", 
  port = 3306, 
  username = "root", 
  password = "", 
  dbname = "projet"# nom de votre base
  
)

jeu_data <- dbGetQuery(con, "SELECT * FROM `jeu` ")
statistique_data <- dbGetQuery(con, "SELECT * FROM `statistique` ")

# Fonctions 
var.pop <- function(x) var(x) * (length(x) - 1) / length(x)
sd.pop <- function(x) sqrt(var.pop(x))
co.var <- function(x) sd.pop(x)/mean(x)


# Statistique Univarié Variable Price 
jeu_price <- jeu_data$Price # Tout les prix

table_price<- table(jeu_price) # Les frequences des prix 

mode_price <- as.numeric(names(table_price)[which.max(table_price)])
variance_price <- var.pop(jeu_price)
ecart_type_price <- sd.pop(jeu_price)
co_price <- co.var(jeu_price)
skewness_price <-skewness(jeu_price)
kurtosis_price <-kurtosis(jeu_price)

---
title: "Résumé Univarié de la variable Price"
output: html_document
---


```{r, }
library(DBI)
library(RMySQL)
library(moments)
con <- DBI::dbConnect(
  drv = RMySQL::MySQL(),
  host = "localhost", 
  port = 3306, 
  username = "root", 
  password = "", 
  dbname = "projet"# nom de votre base
  
)

jeu_data <- dbGetQuery(con, "SELECT * FROM `jeu` ")
statistique_data <- dbGetQuery(con, "SELECT * FROM `statistique` ")

# Fonctions 
var.pop <- function(x) var(x) * (length(x) - 1) / length(x)
sd.pop <- function(x) sqrt(var.pop(x))
co.var <- function(x) sd.pop(x)/mean(x)


# Statistique Univarié Variable Price 
jeu_price <- jeu_data$Price # Tout les prix

table_price<- table(jeu_price) # Les frequences des prix 

mode_price <- as.numeric(names(table_price)[which.max(table_price)])
variance_price <- var.pop(jeu_price)
ecart_type_price <- sd.pop(jeu_price)
co_price <- co.var(jeu_price)
skewness_price <-skewness(jeu_price)
kurtosis_price <-kurtosis(jeu_price)

library(knitr)

table_price<- table(jeu_price)

summary_price <-summary(jeu_price)

# Extraction des valeurs pertinentes
mean_value <- summary_price["Mean"]
median_value <- summary_price["Median"]
q1_value <- summary_price["1st Qu."]
q3_value <- summary_price["3rd Qu."]
min_value <- summary_price["Min."]
max_value <- summary_price["Max."]

summary_df <- data.frame(statistique = c("Mean", "Median", "1st Qu.", "3rd Qu.", "Min.", "Max.", "Mode", "Variance", "Ecart-type", "Coefficient de variation", "Skewness", "Kurtosis"),
                         valeur = c(mean_value, median_value, q1_value, q3_value, min_value, max_value, mode_price, variance_price, ecart_type_price, co_price, skewness_price, kurtosis_price),
                         stringsAsFactors = FALSE)

kable(summary_df, caption = "Résumé statistique des valeurs", row.names = FALSE, digits = 2, 
      col.names = c("Statistique", "Valeur"), align = "c", 
      format = "html", escape = TRUE, 
      table.attr = "style='font-size:18px;'")


```



---
title: "Fréquences Price"
output: 
  html_document:
    fig_width: 10
    fig_height: 6
---

```{r}
library(DBI)
library(RMySQL)
library(moments)
con <- DBI::dbConnect(
  drv = RMySQL::MySQL(),
  host = "localhost", 
  port = 3306, 
  username = "root", 
  password = "", 
  dbname = "projet"# nom de votre base
  
)

jeu_data <- dbGetQuery(con, "SELECT * FROM `jeu` ")
statistique_data <- dbGetQuery(con, "SELECT * FROM `statistique` ")

# Fonctions 
var.pop <- function(x) var(x) * (length(x) - 1) / length(x)
sd.pop <- function(x) sqrt(var.pop(x))
co.var <- function(x) sd.pop(x)/mean(x)


# Statistique Univarié Variable Price 
jeu_price <- jeu_data$Price # Tout les prix

table_price<- table(jeu_price) # Les frequences des prix 

mode_price <- as.numeric(names(table_price)[which.max(table_price)])
variance_price <- var.pop(jeu_price)
ecart_type_price <- sd.pop(jeu_price)
co_price <- co.var(jeu_price)
skewness_price <-skewness(jeu_price)
kurtosis_price <-kurtosis(jeu_price)

total_freq <- sum(table_price)

pourcentages <- (table_price / total_freq) * 100

barplot(pourcentages, main = "Histogramme des pourcentages", xlab = "Pourcentage", ylab = "Fréquence", ylim = c(0, 100))


```

