---
title: "Fichier Rmarkdown"
output: 
  pdf_document:
---

```         
-- Partie pour utiliser la base de données 
con <- DBI::dbConnect(
  drv = RMySQL::MySQL(),
  host = "localhost", 
  port = 3306, 
  username = "root", 
  password = "", 
  dbname = "projet"# nom de votre base
  
)
```

```{r setup, include=FALSE}
knitr::opts_chunk$set(echo = TRUE)

library(DBI)
library(RMySQL)
library(moments)
library(knitr)
library(magrittr)


jeu_data <- read.table("games_clean.csv",sep=";",header=TRUE) 
statistique_data <- read.table("steam_charts_clean.csv",sep=";",header=TRUE) 

# Fonctions 
var.pop <- function(x) var(x) * (length(x) - 1) / length(x)
sd.pop <- function(x) sqrt(var.pop(x))
co.var <- function(x) sd.pop(x)/mean(x)
```

# Calcul des valeurs pour le résumé univariés {.label:s-intro}

---
title: " Résumé Statistique pour la variable Price "
output: html_document
---

```{r}
library(knitr)

# Données
jeu_price <- jeu_data$Price

# Calcul des statistiques
table_price <- table(jeu_price)

mode_price <- names(which.max(table_price))
variance_price <- round(var.pop(jeu_price), 3)
ecart_type_price <- round(sd.pop(jeu_price), 3)
co_price <- round(co.var(jeu_price), 3)
skewness_price <- round(skewness(jeu_price), 3)
kurtosis_price <- round(kurtosis(jeu_price), 3)
summary_price <- summary(jeu_price)


#Utilisation de Chat gpt pour la création du kable

# Extraction des valeurs pertinentes
mean_value <- round(summary_price["Mean"], 3)
median_value <- round(summary_price["Median"], 3)
q1_value <- round(summary_price["1st Qu."], 3)
q3_value <- round(summary_price["3rd Qu."], 3)
min_value <- round(summary_price["Min."], 3)
max_value <- round(summary_price["Max."], 3)


# Création du dataframe
result_df_ <- data.frame(Statistique = c("Mean", "Median", "1st Qu.", "3rd Qu.", "Min.", "Max.", "Mode", "Variance", "Ecart-type", "Coefficient de variation", "Skewness", "Kurtosis"),
  Valeur = c(mean_value, median_value, q1_value, q3_value, min_value, max_value, mode_price, variance_price, ecart_type_price, co_price, skewness_price, kurtosis_price)
)

# Affichage du tableau
kable(result_df_, caption = "Résumé des statistiques des prix des jeux")

```

---
title: "Fréquences 'Price'"
output: 
  html_document:
    fig_width: 10
    fig_height: 6
---

```{r}
# Utilisation de Chat gtp pour ce chunk

total_freq <- sum(table_price)
pourcentages <- (table_price / total_freq) * 100

barplot(pourcentages, main = "Histogramme des Fréquences en %", xlab = "Prix", ylab = "Fréquence en %", ylim = c(0, 100))


```

---
title: " Résumé Statistique pour la variable Métacritic Score "
output: html_document
---

```{r}
library(knitr)

# Données
jeu_Metacritic <- jeu_data$Metacritic.score


# Calcul des statistiques
table_Metacritic <- table(jeu_Metacritic)

mode_Metacritic<-names(which.max(table_Metacritic))

variance_Metacritic <- round(var.pop(jeu_Metacritic), 3)
ecart_type_Metacritic <- round(sd.pop(jeu_Metacritic), 3)
co_Metacritic <- round(co.var(jeu_Metacritic), 3)
skewness_Metacritic <- round(skewness(jeu_Metacritic), 3)
kurtosis_Metacritic <- round(kurtosis(jeu_Metacritic), 3)
summary_Metacritic <- summary(jeu_Metacritic)


#Utilisation de Chat gpt pour la création du kable

# Extraction des valeurs pertinentes
mean_value <- round(summary_Metacritic["Mean"], 3)
median_value <- round(summary_Metacritic["Median"], 3)
q1_value <- round(summary_Metacritic["1st Qu."], 3)
q3_value <- round(summary_Metacritic["3rd Qu."], 3)
min_value <- round(summary_Metacritic["Min."], 3)
max_value <- round(summary_Metacritic["Max."], 3)


# Création du dataframe
result_df_metacritic <- data.frame(
  Statistique = c("Mean", "Median", "1st Qu.", "3rd Qu.", "Min.", "Max.", "Mode", "Variance", "Ecart-type", "Coefficient de variation", "Skewness", "Kurtosis"),
  Valeur = c(mean_value, median_value, q1_value, q3_value, min_value, max_value, mode_Metacritic, variance_Metacritic, ecart_type_Metacritic, co_Metacritic, skewness_Metacritic, kurtosis_Metacritic)
)

# Affichage du tableau
kable(result_df_metacritic, caption = "Résumé Statistique pour la variable Métacritic Score")

```

---
title: "Fréquences Metacritic Score"
output: 
  html_document:
    fig_width: 10
    fig_height: 6
---

```{r,}
# Utilisation de Chat gtp pour ce chunk

total_freq <- sum(table_Metacritic)
pourcentages <- (table_Metacritic / total_freq) * 100

barplot(pourcentages, main = "Histogramme des Fréquences en %", xlab = "Prix", ylab = "Fréquence en %", ylim = c(0, 100))


```

---
title: " Résumé Statistique pour la variable Gain "
output: html_document
---

# La variable gain est la difference de joueur entre 2 mois, donc on va faire la moyenne des gains pour chaque jeu

```{r}
library(knitr)
#Utilisation de Chat gpt pour tout le Chunk

# Données
statistique_data_gain <- statistique_data$Gain
# Calculer la moyenne des gains pour chaque AppID et arrondir à l'unité la plus proche
moyenne_gains <- aggregate(Gain ~ AppID, data = statistique_data, FUN = function(x) round(mean(x)))
moy_gains <- moyenne_gains$Gain



# Calcul des statistiques
table_moy_gains <- table(moy_gains)

mode_moy_gains<-names(which.max(table_moy_gains))

variance_moy_gains <- round(var.pop(moy_gains), 3)
ecart_type_moy_gains <- round(sd.pop(moy_gains), 3)
co_moy_gains <- round(co.var(moy_gains), 3)
skewness_moy_gains <- round(skewness(moy_gains), 3)
kurtosis_moy_gains <- round(kurtosis(moy_gains), 3)
summary_moy_gains <- summary(moy_gains)



# Extraction des valeurs pertinentes
mean_value <- round(summary_moy_gains["Mean"], 3)
median_value <- round(summary_moy_gains["Median"], 3)
q1_value <- round(summary_moy_gains["1st Qu."], 3)
q3_value <- round(summary_moy_gains["3rd Qu."], 3)
min_value <- round(summary_moy_gains["Min."], 3)
max_value <- round(summary_moy_gains["Max."], 3)


# Création du dataframe
result_df_gain <- data.frame(
  Statistique = c("Mean", "Median", "1st Qu.", "3rd Qu.", "Min.", "Max.", "Mode", "Variance", "Ecart-type", "Coefficient de variation", "Skewness", "Kurtosis"),
  Valeur = c(mean_value, median_value, q1_value, q3_value, min_value, max_value, mode_moy_gains, variance_moy_gains, ecart_type_moy_gains, co_Metacritic, skewness_moy_gains, kurtosis_moy_gains)
)

# Affichage du tableau
kable(result_df_gain, caption = "Résumé Statistique pour la variable Gains")

```

---
title: "Fréquences Gains"
output: 
  html_document:
    fig_width: 10
    fig_height: 6
---

```{r,}
# Cette histograme n'a pas d'interet 
# Utilisation de Chat gtp pour ce chunk

total_freq <- sum(table_moy_gains)
pourcentages <- (table_moy_gains / total_freq) * 100

barplot(pourcentages, main = "Histogramme des Fréquences en %", xlab = "Prix", ylab = "Fréquence en %", ylim = c(0, 100))


```

---
title: "Nombre moyen des joueurs par mois par jeu et les scores de presse attribués aux jeux"
output: 
  html_document:
    fig_width: 10
    fig_height: 6
---

```{r}
install.packages("ggplot2")
library(ggplot2)


donneesMMscAvgnbr <- merge(statistique_data, jeu_data, by = "AppID")

donneesMetacriticScore_groupees <- cut(donneesMMscAvgnbr$Metacritic.score, breaks = c(-Inf, 50, 75, 90, Inf), labels = c("<=50", "50-75", "75-90", ">90"))


ggplot(donneesMMscAvgnbr, aes(x = Month, y = Avg..Players, color = donneesMetacriticScore_groupees)) +
  geom_point() +
  labs(x = "Mois", y = "Nombre moyen de joueurs" , title = "Nuage de points représentant le nombre moyen des joueurs par mois par jeu et les scores Metacritic attribués au jeux"
, color = "Score Metacritic") +
  theme_minimal() +   theme(axis.text.x = element_blank(), plot.title = element_text(size = 9))
```


---
title: "Moyenne des pics du nombre de joueurs par catégorie de jeu"
output: 
  html_document:
    fig_width: 10
    fig_height: 6
---


```{r}
library(dplyr)
library(ggplot2)

jeux_price_inf20 <- jeu_data %>% filter(Price <= 20 & Price>0)
jeux_gratuits <- jeu_data %>% filter(Price==0)
jeux_Price_sup20 <- jeu_data %>% filter(Price>20)

moyenne_peak_players_gratuits <- statistique_data %>%
  filter(AppID %in% jeux_gratuits$AppID) %>%
  summarise(moyenne = mean(Peak.Players)) %>%
  pull(moyenne)

moyenne_peak_players_inf20 <- statistique_data %>%
  filter(AppID %in% jeux_price_inf20$AppID) %>%
  summarise(moyenne = mean(Peak.Players)) %>%
  pull(moyenne)

moyenne_peak_players_sup20 <- statistique_data %>%
  filter(AppID %in% jeux_Price_sup20$AppID) %>%
  summarise(moyenne = mean(Peak.Players)) %>%
  pull(moyenne)

moyennes_peak_players <- data.frame( categorie = c("Gratuits", "Payants moins de 20$", "Payants plus de 20$"),
  moyenne = c(moyenne_peak_players_gratuits, moyenne_peak_players_inf20, moyenne_peak_players_sup20))

ggplot(data = moyennes_peak_players, aes(x = categorie, y = moyenne)) +
  geom_bar(stat = "identity", fill = "blue", width = 0.7) +
  theme_minimal() +
  labs(title = "Moyenne des pics du nombre de joueurs par catégorie de jeu",
       x = "Catégories de jeux",
       y = "Moyenne de Peak.Players") +
  theme(axis.text.x = element_text(angle = 45, hjust = 1)) +  scale_y_continuous(limits = c(0, 40000))


```
